【裁判字號】    97,消債清,72
【裁判日期】    971216
【裁判案由】    清算事件
【裁判全文】
臺灣板橋地方法院民事裁定            97年度消債清字第72號
聲  請  人
即  債務人  甲○○
代  理  人  朱麗真律師
上列當事人聲請消費者債務清理事件聲請清算，本院裁定如下：
    主  文
債務人甲○○（原名賴明玉）自中華民國九十七年十二月十六日
下午四時起開始清算程序。
本件得由司法事務官進行清算程序。
    理  由
一、按法院開始清算程序之裁定，應載明其年、月、日、時，並
    即時發生效力，消費者債務清理條例第83條第1 項定有明文
    。
二、本件聲請人即債務人主張：其有不能清償債務之情事，債務
    總金額為新臺幣（下同）6,082,182 元，於消費者債務清理
    條例施行後，已提出債權人清冊、清償方案，以書面向最大
    債權金融機構國泰人壽保險股份有限公司（下稱國泰人壽公
    司）請求共同協商債務清償方案，惟該公司要求聲請人補件
    ，聲請人即於97年5 月26日檢附相關文件，國泰人壽公司竟
    以文件不符規定而退件，惟消費者債務清理條例並未規定聲
    請人需提出銀行公會制式表格文件正本方得申請協商，國泰
    人壽公司以此退件，顯係拒絕協商，期間並已逾30日；又聲
    請人名下雖有不動產，惟業經另案（本院96年度執字第8525
    0 號）查封並定期拍賣中，經法院委請鑑價，土地價值為1,
    099,487 元，房屋價值為1,207,258 元，共2,306,745 元，
    但向國泰人壽公司之抵押貸款約為2,226,576 元；而聲請人
    現以協助販賣童裝打零工維生，聲請清算時每月收入約有20
    ,000 元 ，然近一個月景氣不佳，且聲請人患有肝硬化，身
    體狀況不堪負荷，不宜過度勞累，收入下滑，現每月約12,0
    00元，雖有租金收入5,000 元，然扣除每月貸款利息6,753
    元及聲請人日常生活支出後，餘款實無力償還所負債務，爰
    依法向本院聲請清算等語。經查：聲請人所主張之上開事實
    ，業據其提出戶籍謄本、財產歸屬資料清單、銀行存摺封面
    及內頁影本、綜合所得稅各類所得資料清單、財團法人金融
    聯合徵信中心當事人查詢個人資料（信用報告）回覆書、土
    地及建物所有權狀影本、土地及建物謄本、存證信函影本、
    債權人清冊影本、清償方案影本、前置協商補正通知書影本
    、補正書影本、前置協商退件通知函影本、診斷證明書影本
    、抵押權設定契約書影本、本院民事執行處函影本及勞工保
    險投保資料表影本等件為證，且聲請人僅係因未提出銀行公
    會制式之「前置協商申請書」遭國泰人壽公司退件，該公司
    未開始協商，亦經本院與國泰人壽公司聯繫查明屬實，有本
    院公務電話紀錄在卷可稽。此外，本件又查無債務人有消費
    者債務清理條例第6 條第3 項、第8 條或第82條第2 項所定
    駁回清算聲請之事由存在，則債務人聲請清算，應屬有據，
    爰裁定如主文。
中    華    民    國    97    年    12    月    16    日
              民事第一庭    法      官  高文淵
上為正本係照原本作成
本件不得抗告
本裁定已於97年12月16日時公告。
中    華    民    國    97    年    12    月    16    日
                            書  記  官  許慧貞


司法院資訊處製作；財團法人民間司法改革基金會備份。
